臺灣臺中地方法院民事簡易判決
111年度豐簡字第335號
原      告  明台產物保險股份有限公司

法定代理人  長瀬耕一


訴訟代理人  簡毓森  
被      告  黃中泰  
上列當事人間請求侵權行為損害賠償(交通)事件，本院於民國11
1年6月2日言詞辯論終結，判決如下：
    主      文
被告應給付原告新臺幣115,537元，及自民國111年4月26日起至
清償日止，按年息百分之5計算之利息。
訴訟費用由被告負擔。
本判決得假執行。
    事實及理由
壹、程序事項：被告經合法通知，未於言詞辯論期日到場，核無
    民事訴訟法第386條各款所列情形，應依原告之聲請，由其
    一造辯論而為判決。
貳、實體事項：　　
一、原告主張：被告於民國109年5月10日20時17分許，駕駛車牌
    號碼000-0000號自用小客車，沿臺中市潭子區中山路二段往
    北屯方向行駛，行經中山路2段279號前時，因未保持行車安
    全距離，不慎碰撞同行向前方由原告承保、訴外人李依玲所
    有並駕駛之車牌號碼000-0000號自用小客車（下稱系爭車輛
    ），致系爭車輛受損（下稱系爭事故），經送修系爭車輛，
    支出修理費用新臺幣（下同）119,738元，原告已依保險契
    約如數理賠予被保險人，爰依保險法第53條及侵權行為之法
    律關係，請求被告賠償原告115,537元（已扣除系爭車輛零
    件折舊）等語，並聲明：被告應給付原告115,537元，及自
    起訴狀繕本送達翌日起至清償日止，按年息百分之5計算之
    利息。
二、被告未於言詞辯論期日到場，亦未提出書狀作何聲明或陳述
    。
三、本院得心證之理由：
  ㈠按當事人對於他造主張之事實，於言詞辯論時不爭執者，視
    同自認；當事人對於他造主張之事實，已於相當時期受合法
    之通知，而於言詞辯論期日不到場，亦未提出準備書狀爭執
    者，準用第一項之規定，民事訴訟法第280條第1項、第3項
    分別定有明文。原告主張被告於上開時、地駕駛自用小客車
    ，因未保持行車安全距離，不慎碰撞系爭車輛，致系爭車輛
    受損，原告業依保險契約賠付被保險人119,738元之事實，
    業據其提出系爭車輛行車執照、車損照片、統一發票、估價
    單、估價維修工單、汽車險賠款同意書等為證（見本院卷第
    21至47頁）。並經本院向臺中市政府警察局大雅分局調取系
    爭事故相關資料核閱屬實（見本院卷第63至95頁）。而被告
    經本院合法通知，未於言詞辯論期日到場，復未提出任何書
    狀爭執，依前揭規定，視同自認，堪信原告之主張為真實。
　㈡次按因故意或過失，不法侵害他人之權利者，負損害賠償責
    任；汽車、機車或其他非依軌道行駛之動力車輛，在使用中
    加損害於他人者，駕駛人應賠償因此所受之損害，民法第18
    4條第1項前段、第191條之2前段分別定有明文。經查，被告
    於系爭事故發生後，於警詢時自承不小心撞到系爭車輛等語
    ，有A3類道路交通事故調查紀錄表在卷可稽（見本院卷第77
    頁），佐以初步分析研判表就系爭事故之肇事原因亦同此認
    定（見本院卷第65頁），足認被告駕駛自用小客車有未保持
    行車安全距離之過失，是被告對於防止損害之發生顯未盡相
    當之注意，就系爭事故之發生自有過失，且被告之過失行為
    與系爭車輛受損間有相當因果關係，被告自應負侵權行為損
    害賠償責任。
　㈢又不法毀損他人之物者，被害人得請求賠償其物因毀損所減
    少之價額，民法第196條規定甚明。而民法第196條所謂因毀
    損減損之價額，得以修復費用為估定之標準，但以必要者為
    限，例如修理材料以新品換舊品應予折舊，最高法院79年度
    第9次民庭會議決議闡釋甚明。本件被告既應負侵權行為損
    害賠償責任，則原告以修復金額作為賠償金額，自屬有據。
    而系爭車輛之零件修理既係以新零件更換被損之舊零件，是
    依上說明，自應將零件折舊部分予以扣除。查系爭車輛送修
    支出修理費119,738元，其中工資費用26,388元、烤漆費用2
    5,048元、零件費用68,302元，此有原告提出之統一發票、
    估價單、估價維修工單附卷可稽（見本院卷第27至45頁）。
    而依行政院所頒「固定資產耐用年數表」及「固定資產折舊
    率表」之規定，自用小客車之耐用年數為5年，依定率遞減
    法每年折舊千分之369，再參照卷附之系爭車輛行車執照影
    本，其上載明該車係於109年4月出廠（見本院卷第21頁，未
    載日故以15日計算），直至109年5月10日系爭事故發生日止
    ，實際使用日數約為25日，依「營利事業所得稅結算申報查
    核准則」第95條第8項所定「固定資產提列折舊採用定率遞
    減法，以1年為計算單位，其使用期間未滿1年者，按實際使
    用之月數相當於全年之比例計算之，不滿1月者，以月計」
    。因此，系爭車輛應以使用1月期間計算折舊。依此方式核
    算扣除折舊額後，得請求之零件修理費為66,202元（計算式
    如附表，元以下四捨五入），加計工資26,388元及烤漆25,0
    48元，則被告應賠償之必要修理費總計為117,638元（計算
    式：66,202＋26,388＋25,048＝117,638），是以，本件原告僅
    請求修理費用115,537元，自應准許。
　㈣末按給付無確定期限者，債務人於債權人得請求給付時，經
    其催告而未為給付，自受催告時起，負遲延責任。其經債權
    人起訴而送達訴狀，或依督促程序送達支付命令，或為其他
    相類之行為者，與催告有同一之效力，民法第229條第2項定
    有明文。又遲延之債務，以支付金錢為標的者，債權人得請
    求依法定利率計算之遲延利息。但約定利率較高者，仍從其
    約定利率。應付利息之債務，其利率未經約定，亦無法律可
    據者，年息為百分之五，民法第233條第1項、第203條亦有
    明文。本件原告行使對被告之損害賠償債權，核屬無確定期
    限之金錢給付，既經原告起訴而起訴狀繕本於111年4月15日
    寄存送達（於111年4月25日發生效力），有送達證書在卷可
    憑（見本院卷第99頁），被告迄未給付，當應負遲延責任。
    是原告請求自起訴狀繕本送達被告翌日即111年4月26日起至
    清償日止，按年息百分之5計算之法定遲延利息，核無不合
    。
四、綜上所述，原告依侵權行為及保險代位之法律關係，請求被
    告給付115,537元，及自111年4月26日起至清償日止，按年
    息百分之5計算之利息，為有理由，應予准許。
五、本判決係適用簡易程序所為被告敗訴之判決，依民事訴訟法
    第389條第1項第3款規定，應依職權宣告假執行。
六、訴訟費用負擔之依據：民事訴訟法第78條。
中　　華　　民　　國　　111 　年　　6 　　月　　30　　日
                  豐原簡易庭    法  官  廖弼妍
如不服本判決，應於送達後20日內，向本院提出上訴狀並表明上
訴理由，如於本判決宣示後送達前提起上訴者，應於判決送達後
20日內補提上訴理由書（須附繕本）。如委任律師提起上訴者，
應一併繳納上訴審裁判費。
以上為正本係照原本作成。
中　　華　　民　　國　　111 　年　　6 　　月　　30　　日
                                書記官  陳貴卿
附表
折舊時間           金額
第1年折舊值        68,302×0.369×(1/12)=2,100
第1年折舊後價值    68,302-2,100=66,202